【裁判字號】    97,台上,5233
【裁判日期】    971023
【裁判案由】    違反槍砲彈藥刀械管制條例
【裁判全文】
最高法院刑事判決            九十七年度台上字第五二三三號
上  訴  人  甲○○
上列上訴人因違反槍砲彈藥刀械管制條例案件，不服台灣高等法
院中華民國九十七年八月七日第二審判決（九十七年度上訴字第
二七三五號，起訴案號：台灣基隆地方法院檢察署九十六年度偵
字第六二五一號），提起上訴，本院判決如下：
    主  文
上訴駁回。
    理  由
按刑事訴訟法第三百七十七條規定，上訴於第三審法院，非以判
決違背法令為理由，不得為之。是提起第三審上訴，應以原判決
違背法令為理由，係屬法定要件。如果上訴理由書狀並未依據卷
內訴訟資料，具體指摘原判決不適用何種法則或如何適用不當，
或所指摘原判決違法情事，顯與法律規定得為第三審上訴理由之
違法情形，不相適合時，均應認其上訴為違背法律上之程式，予
以駁回。本件原判決認定上訴人甲○○於民國九十一年底某日，
在台北市○○○路「太平洋百貨公司」前，以新台幣三萬元之價
格，向綽號「小黑」之不詳姓名者購得仿ＦＮ廠一九一０型半自
動手槍製造、換裝土造金屬槍管、可擊發子彈具有殺傷力之改造
手槍一支（含彈匣一個）及具有殺傷力之非制式子彈五發，攜回
基隆市○○區○○路二之九號四樓住處，藏放於頂樓加蓋房間之
天花板鐵架上，未經許可而持有之。迨九十六年十二月十日，上
訴人始以電話向警方自首，並於翌（十一）日報繳上開槍、彈等
情。爰維持第一審論處上訴人未經許可，持有可發射子彈具有殺
傷力之槍枝（累犯）罪刑之判決，駁回其於第二審之上訴，已敘
明其所憑之證據及認定之理由；從形式上觀察，並無判決違背法
令之情形存在。再查原判決依其確認之事實，已足資為適用法律
之依據；至上訴人如何經由網路獲悉「小黑」販賣槍、彈，雙方
如何聯繫買賣槍、彈事宜，係犯罪之枝節問題，尚無關於論罪科
刑或法律之適用，本不屬科刑判決必要記載之事項，自亦非理由
應敘述之範圍；從而原判決縱未說明上訴人所為之此部分供述有
何補強證據，仍不生判決不載理由之違法。又上訴人於九十一年
底向「小黑」購得槍、彈後，即未經許可而持有之。此期間，上
訴人雖因毀損案件，於九十五年三月十三日入監執行有期徒刑七
月，至同年十月十三日出監；但其於執行期間，仍將該槍、彈藏
放於住處頂樓加蓋房間之天花板鐵架上，而繼續持有中，不因入
監執行致中斷持有，判決內亦已說明綦詳（見原判決第四頁第二
十五行至第五頁第一行）。上訴意旨以其入監執行後，即喪失對
上開槍、彈之支配，不生「持有」之法律效果云云，漫就判決內
已明白論斷之事項，憑己見任意爭執，不符第三審上訴之法定要
件。復按刑之量定，屬法院職權裁量之事項；原判決以上訴人之
責任為基礎，審酌刑法第五十七條各款所列事項等一切情狀，量
處適當之刑，已於理由內詳加論列，既未逾法定刑度，亦無失出
失入之情形，不生違背法令之問題。而刑法第五十九條之酌量減
輕其刑，必須犯罪另有特殊之原因與環境等情狀，在客觀上足以
引起一般同情，認即科以最低度刑仍嫌過重者，始有適用。原判
決以上訴人先前已有違反槍砲彈藥刀械管制條例案件之紀錄，猶
未記取教訓，再次購買上開槍、彈而持有之，時間非短，依其犯
罪情狀並無可資憫恕之處，無從邀減其刑，併加論敘翔明（見原
判決第六頁第二十四行至第七頁第一行），尤無違法可言。上訴
意旨仍執陳詞，漫指原判決未免除其刑或酌減其刑為違法云云，
尤非第三審上訴之適法理由。上訴意旨指摘之各節，均與法律規
定得為第三審上訴理由之違法情形，不相適合。其上訴為違背法
律上之程式，應予駁回。
據上論結，應依刑事訴訟法第三百九十五條前段，判決如主文。
中    華    民    國  九十七  年    十    月  二十三  日
                      最高法院刑事第十一庭
                          審判長法官  花  滿  堂
                                法官  黃  正  興
                                法官  陳  東  誥
                                法官  林  錦  芳
                                法官  洪  昌  宏
      本件正本證明與原本無異
                                      書  記  官
中    華    民    國  九十七  年    十    月  二十七  日
                                                Ａ


司法院資訊處製作；財團法人民間司法改革基金會備份。
